臺灣板橋地方法院交通事件裁定
原處分機關　交通部公路總局臺北區監理所蘆洲監理站
異　議　人
即受處分人　甲○○
上列異議人即受處分人因違反道路交通管理處罰條例案件，對於
交通部公路總局臺北區監理蘆洲監理站所於民國96年6 月12北監
蘆字第裁46-C00000000號所為之處分，聲明異議，本院裁定如下
：
    主  文
異議駁回。
    理  由
一、按汽車駕駛人，行經有燈光號誌管制之交岔路口闖紅燈者，
    處新臺幣（下同）1 千8 百元以上5 千4 百元以下罰鍰，並
    記違規點數3 點，道路交通管理處罰條例第53條第1 項、第
    63條第1 項第3 款分別定有明文。
二、異議意旨略以：異議人於民國96年5 月7 日上午8 時15分許
    ，騎乘車號GIB －388 號重型機車，行經臺北縣蘆洲市○○
    ○道與永安南路路口時，於通過該路口之紅綠燈前，該燈號
    為綠燈，惟當時交通壅塞，異議人緊跟一輛大貨車前進，致
    無從知悉燈號何時變成紅燈，竟為警當場舉發「闖紅燈」違
    規，又舉發員警於舉發單上誤載違規時間為該日晚上8 時15
    分，實難讓異議人對員警之舉發信服。為此，依法聲明異議
    ，請求撤銷原處分云云。
三、經查：
  (一)異議人即受處分人甲○○於96年5 月7 日上午8 時15分許（
    原處分機關裁決書誤載為「20時15分」），騎乘車號GIB －
    388 號重型機車，沿臺北縣蘆洲市○○○道由東往西方向行
    駛，行經環堤大道與永安南路路口時，經臺北縣政府警察局
    蘆洲分局警員陳博智認為有「闖紅燈」之違規行為，予以攔
    停後當場掣單舉發等情，有臺北縣政府警察局北縣警交字第
    C00000000 號舉發違反道路交通管理事件通知單1 件附卷可
    稽。
  (二)異議人有於上開時、地騎乘機車闖紅燈一節，已據證人即舉
    發本件違規之員警陳博智到庭結證證稱：「我當時是在永安
    南路2 段與環堤大道執行上午7 點至9 點的交通疏導勤務，
    當時我值勤到一半時，大約是上午8 時15分時，異議人的車
    遇紅燈沒有停，所以我即進行攔阻。罰單上寫的20時15分是
    我筆誤，當時我沒有喝酒，當時現場已經有停車等待紅燈的
    機車，我當時導引永安南路的車子，就發現異議人的機車繞
    過等待紅燈的那些機車，直接闖越紅燈，當時是交通顛峰時
    間，車輛很多，異議人的行車方向是從內側車道穿越紅綠燈
    ，我看到之後即進行攔阻。」、「（問：對於異議人表示『
    前面有大貨車，所以沒有看到』，有何意見？）我看到時，
    已經有一群機車在等紅燈，有一些車輛是在轉紅燈之前就越
    過停止線，所以我有引導這些車輛往更寮方向，讓永安南路
    的車輛可以通行，此時我就看到異議人的機車穿越路口。」
    、「我看到異議人時只有他的機車在路中央，其他的車子都
    停在停止線上，永安南路綠燈的車子也都開始通行」等語甚
    明（見本院卷第19頁、第20頁）。
  (三)再依異議人於(1)96年5 月8 日出具之交通違規陳述單及附圖
    分別上記載陳稱：「結果我右前方的機車看到警察在前面的
    路邊，就緊急煞車，因為當時很壅塞，所以跟右前方的機車
    很近，我又被卡車擋住也沒看到警察，加上為了不追撞，我
    就趕緊閃過他們（機車）」、「當時變紅燈才1 、2 秒，…
    真的有必要抓那麼嚴格嗎」等語（見本院卷第7 頁、第8 頁
    ）；(2)本院訊問時自承：「我是騎在快車道與慢車道中間，
    因為很塞，我們只能騎在縫隙，可能是剛好變燈，我也已經
    超過停止線很多，我沒有去注意旁邊的車子，我只注意前面
    」等語（見本院卷第20頁），可見係異議人上開行經路口未
    依照燈號指示，係出於本身未注意燈號，而非遭前方大貨車
    遮住視線之故，異議人以遭前方大貨車遮住視線，沒有看見
    紅燈為由抗辯，自無可採。
  (四)末查證人陳博智為依法執行交通勤務之員警，與異議人並不
    相識，亦無仇怨，要無誣陷或甘冒觸犯偽證罪而為不實陳述
    之必要。況證人陳博智既能對前揭時地交通情形、異議人如
    何違規之經過均詳細描述，並與異議人所述於前揭時地確係
    行駛於快慢車道間及交通情形等情節大致相符，顯見證人陳
    博智對於事發經過確有深刻之印象及清晰之記憶，是其所述
    ，自堪採信。至舉發機關舉發單及原處分機關裁決書上雖均
    將違規時間誤載為「96年5 月7 日20時15分」，惟異議人有
    於前揭時地違規闖越紅燈，已如前述，是該誤載並不影響異
    議人確有於上開時地「闖紅燈」違規事實之認定，且該誤載
    又已由原處分機關即臺北縣政府警察局蘆洲分局於該局96年
    5 月23日以北縣警蘆交裁字第0960015472號函予以更正，異
    議人以此推論證人陳博智前開舉發單憑信性不足云云，亦無
    足取。
四、綜上所述，異議人於前揭時地騎乘機車行經有燈光號誌管制
    之交岔路口闖紅燈之違規事實，洵堪認定。原處分機關依據
    道路交通管理處罰條例第53條第1 項、第63條第1 項第3款
    及違反道路交通管理事件統一裁罰基準表規定，裁處罰鍰1
    千8 百元，並記違規點數3 點，核無違誤，自應予維持。本
    件異議為無理由，應予駁回。
五、據上論斷，應依道路交通管理處罰條例第87條第2 項，道路
    交通案件處理辦法第19條，裁定如主文。
中　　華　　民　　國　　96　　年　　9 　　月　　29　　日
                      交通法庭  法　官  李麗珠
上列正本證明與原本無異。
如不服本裁定，應於裁定送達後五日內敘明抗告理由，向本院提
出抗告狀。
                                書記官  林政良
中　　華　　民　　國　　96　　年　　9 　　月　　29　　日
